臺灣屏東地方法院交通事件裁定　　　　 96年度交聲字第206號
聲　請　人　交通部公路總局高雄區監理所屏東監理站
異　議　人
即受處分人　乙○○
上列異議人因違反道路交通管理處罰條例案件，不服交通部公路
總局高雄區監理所屏東監理站民國96年9 月28日所為之屏監違字
第裁82-V00000000號處分，聲明異議，本院裁定如下：
    主  文
原處分撤銷。
乙○○不罰。
    理  由
一、原處分意旨略以：異議人即受處分人乙○○於民國96年6 月
    30日10時30分許騎乘車牌號碼H98-512 號重型機車，行經屏
    東市古松西巷201 號前處，因「肇事後致人受傷而逃逸，經
    通知機車所有人到場說明，無故不到場提供駕駛人相關資料
    」之違規，經警掣單舉發，原處分機關據此爰依道路交通管
    理處罰條例第62條第4 項及違反道路交通管理事件統一裁罰
    基準即處理細則第43條、第45條、第67條規定，裁處異議人
    罰鍰新臺幣（下同）6,000 元，吊銷駕駛執照，一年內禁考
    云云。
二、異議意旨則以：伊住在台南縣佳里鎮，從未騎機車至屏東市
    ，亦未於96年6 月30日出現在屏東市古松西巷現場，更未與
    他人發生車禍事故，原處分顯有違誤，自應予以撤銷等語。
三、按交通法庭認為聲明異議有理由或聲明異議雖無理由而原處
    分不當或違法者，應以裁定將原處分經聲明異議部分撤銷，
    並自為裁定，道路交通案件處理辦法第20條前段定有明文。
四、經查：本件異議人居住於台南縣佳里鎮外渡頭1 號之2 之事
    實，有其年籍資料在卷可稽，其與屏東地區並無何地緣關係
    ，是異議人辯稱：並未騎機車至屏東市，亦未有上開肇事逃
    逸之違規事實等情，即有相當之可信度。又證人甲○於警訊
    時稱：「撞到我的男生大約17、8 歲，機車像銀色，他稱我
    阿姨告訴我要1- 2千元修理機車及療傷，我當下沒答應…等
    語」（本院卷第23背面）；其於本院亦證稱：「撞到我的人
    年齡不會超過20歲，他還叫我阿姨，在庭上的異議人不是撞
    到我的人，撞到我的人還很年輕，看起來像小太保，而且撞
    到我的車是銀色的，車子還很新，可能是車牌被偽造或是遭
    冒用，我覺得異議人可能是被陷害的，我覺得他很可憐」等
    語（本院卷第65頁、第66頁）。證人黃詠貽亦證稱「
    H98-512 號機車駕駛人是男高中生」等語；又證人即舉發警
    員李錦隆於本院審理時亦證稱：「本案車輛有去看過，車子
    並沒有改過顏色的狀況，也沒有顏色不一的情形，都是一致
    性的紅色，並沒有重新噴漆的痕跡，車輛也沒有撞擊的痕跡
    ，根據所調閱的錄影帶還有證人甲○的陳述，當時是二男一
    女騎乘二部機車，撞到王小姐的是銀色的機車，從監視系統
    來看，肇事者身材瘦瘦的，年紀約20歲上下，另外二個人的
    年齡也差不多，我認為本案楊先生並非肇事人。」等語（本
    院卷第65頁背面）。證人甲○、警員李錦隆及黃詠貽等人所
    述各節並無矛盾相左之情，且證人甲○及李錦隆於本院所述
    係經具結程序，足以擔保其供述之真實性；抑有進者，證人
    甲○係本件之被害人，竟為異議人有利之陳述，若非事實確
    係如此，自不可能為不利於己之證詞，足見上開證人等之證
    詞應與事實相符而堪予採信。次查，異議人為66年5 月31
    日出生，職業為工等情，此有其年籍資料可稽，其顯已接近
    30歲之人，外觀上亦看不出係高中生之樣子，證人甲○於當
    庭指認後亦表示異議人非肇事者等語（本院卷第66頁），復
    參以異議人機車並無重新噴漆之痕跡，亦無撞擊的痕跡及異
    議人係住於台南縣佳里鎮與肇事地點並無地緣關等情綜合研
    判，堪認異議人所辯其無上開違規事實，應符事實而堪予採
    信。
五、綜上所述，本件違規行為與異議人無涉，原處分機關不察，
    就上開舉發事實，逕予裁決科處異議人罰鍰並吊銷駕駛執照
    及一年內禁考，自有未洽。本件異議為有理由，自爰由本院
    將原處分撤銷，另為異議人不罰之諭知。
六、據上論斷，依道路交通案件處理辦法第20條前段，裁定如主
    文。
中　　華　　民　　國　　96　　年　　12　　月　　11    日
                      交通法庭    法  官  黃國永
以上正本證明與原本無異。
如不服本裁定應於收受送達後5 日內向本院提出抗告書狀敘述抗
告之理由抗告於台灣高等法院高雄分院。
中　　華　　民　　國　　96　　年　　12　　月　　11    日
                                書記官  滕一珍
